# 这样是否合并

提问人：gcxsdhr 时间：2017-01-18 07:49:00
各位老师好，我想请教一个问题。我们公司与另一方合作投资A设立公司。我们认缴51%，他们认缴49%。协议规定 5 年出资到位。前三年我们实缴注册资本不如对方多。A公司章程规定股东大会表决权以实缴比例为准。那我们的交易算不算一揽子交易，前期哪种处理方式正确： 1 、权益法核算，达到控制那天转为成本法。 2 、初始确认就按照一揽子交易作为成本法核算，达到控制那一天为合并日。 3 、初始就按照成本法核算并合并财务报表

回答人：chenyiwei
不清楚具体背景。但如果单纯从实缴股权和表决权比例看，不考虑其他特殊因素，则你说的第一种方法可能性相对较大。